【裁判字號】    97,易,2583
【裁判日期】    971016
【裁判案由】    家庭暴力防治法等
【裁判全文】
臺灣板橋地方法院刑事判決              97年度易字第2583號
公  訴  人  臺灣板橋地方法院檢察署檢察官
被      告  甲○○
上列被告因家庭暴力防治法等案件，經檢察官提起公訴（97年度
偵字第18356 號），本院於準備程序進行中，被告就被訴之事實
為有罪之陳述，經告知被告簡式審判程序之旨，並聽取當事人之
意見後，裁定進行簡式審判程序，判決如下：
    主  文
甲○○犯違反保護令罪，處拘役貳拾伍日，如易科罰金，以新臺
幣壹仟元折算壹日。又犯違反保護令罪，處拘役貳拾伍日，如易
科罰金，以新臺幣壹仟元折算壹日。又犯違反保護令罪，處拘役
貳拾伍日，如易科罰金，以新臺幣壹仟元折算壹日。應執行拘役
伍拾伍日，如易科罰金，以新臺幣壹仟元折算壹日。緩刑貳年，
緩刑期內付保護管束。
    事  實
一、甲○○前於民國84年間因違反麻醉藥品管理條例案件，經本
    院於同年4 月26日以84年度訴字第682 號判處拘役50日，於
    同年6 月15日確定，於同年9 月12日易科罰金執行完畢。其
    與乙○○原為夫妻（於97年9 月17日離婚），彼此間具有家
    庭暴力防治法第3 條第1 款之家庭成員關係。甲○○先於97
    年1 月1 日晚間10時許，因傷害乙○○，經本院於97年1 月
    7 日以97年度暫家護字第9 號裁定，對乙○○核發民事暫時
    保護令，命甲○○不得對乙○○實施身體或精神上不法侵害
    之行為，及不得為騷擾之聯絡行為，於97年1 月15日寄存送
    達於甲○○（起訴書漏載此部分），嗣本院於97年3 月4 日
    以97年度家護字第63號裁定，對乙○○核發民事通常保護令
    ，命甲○○不得對乙○○為前述行為，及完成認知教育輔導
    處遇計畫，有效期間1 年，於97年3 月7 日寄存送達甲○○
    。詎甲○○基於恐嚇及違反前揭民事暫時保護令等犯意，於
    97年2 月19日下午3 時許，在臺北縣泰山鄉○○路15巷9 號
    3 樓乙○○住處，因細故與乙○○發生口角，向乙○○恫稱
    ：「我就乎你死」、「看我敢不敢乎你死」等語；旋於翌日
    ，在同址，復以同上犯意，向乙○○嚇稱：「妳去叫警察沒
    關係，我就當你面殺」、「你叫警察，我就當面把你殺死，
    看我敢不敢」等語；另於同年6 月15日晚間9 時40分許，乙
    ○○在其住處，以電話與正搭乘計程車之甲○○交談時，雙
    方亦發生口角，在甲○○搭乘之計程車行經之不詳地點，甲
    ○○復基於同上犯意，對乙○○恫稱：「我就要讓你死了」
    、「我就要叫你們家的人去死」、「那你就準備你的後事」
    等語，嗣甲○○搭車於同日晚間10時15分許（起訴書誤載為
    同日晚間10時許），至臺北縣新莊市○○街82號乙○○住處
    前，並基於毀損之犯意，撿拾地面之磁磚，砸向乙○○所有
    車牌號碼VA2-559 號機車，致該機車前車殼毀損不堪使用，
    足生損害於乙○○（此部分業經撤回告訴），迨乙○○查覺
    有異，外出查看，甲○○再向乙○○恫稱：「要與你及家人
    同歸於盡」、「要你媽辦後事」等語，甲○○前開行為均致
    乙○○心生畏懼，甲○○且皆違反本院核發之保護令。
二、案經乙○○訴由臺北縣政府警察局新莊分局報請臺灣板橋地
    方法院檢察署檢察官偵查起訴。
    理  由
一、程序部分：按除被告所犯為死刑、無期徒刑、最輕本刑為三
    年以上有期徒刑之罪或高等法院管轄第一審案件者外，於第
    一次審判期日前之準備程序進行中，被告先就被訴事實為有
    罪之陳述時，審判長得告知被告簡式審判程序之旨，並聽取
    當事人、代理人、辯護人及輔佐人之意見後，裁定進行簡式
    審判程序，刑事訴訟法第273 條之1 第1 項定有明文。經核
    ，本件被告甲○○所犯係死刑、無期徒刑、最輕本刑為三年
    以上有期徒刑以外之罪，其於準備程序中就被訴事實為有罪
    之陳述，經法官告知簡式審判程序之旨，並聽取公訴人、被
    告之意見後，本院爰依首揭規定，裁定行簡式審判程序，合
    先敘明。
二、訊據被告迭於警詢、偵查及本院審理時，均坦承前揭犯罪事
    實不諱，核與告訴人乙○○之指訴、證人吳麗華即告訴人之
    母暨證人蔡大德即告訴人之父偵查中之證述等情節，均相符
    合，並有本院97年度暫家護字第9 號民事暫時保護令暨其執
    行通知單、97年度家護字第63號民事通常保護令暨其執行通
    知單、錄音光碟暨其譯文、機車毀損照片、磁磚照片、扣押
    物品目錄表等附卷可稽，是被告之前開自白，合於事實，殊
    值信取。本件事證業臻明確，被告犯行堪為認定，應依法論
    科。
三、核被告於97年2 月19日、同月20日、同年6 月15日所為，均
    係犯刑法第305 條以加害生命之事恐嚇他人致生危害於安全
    罪，及違反家庭暴力防治法第61條第1 款違反保護令罪。其
    於前開各日所為，皆係以一行為同時觸犯上述2 罪名，均為
    想像競合犯，應分別依刑法第55條前段規定，各從一情節較
    重之違反家庭暴力防治法第61條第1 款違反保護令罪處斷。
    其於同年2 月19日、同月20日所為，亦併觸犯違反家庭暴力
    防治法第61條第1 款之違反保護令罪，此部分起訴書漏未論
    列，惟該部分既與起訴書所論之恐嚇罪間，具裁判上一罪之
    想像競合犯關係，故本院自得併為審究。又被告於同年6 月
    15日雖前後2 次實行恐嚇手段，並觸犯違反保護令罪，然其
    實施對象相同，實施方法同一，且實施時間密接，固雖為事
    實上之數行為，然應評價為屬接續犯之一不法之法律行為。
    另其先後3 日所為犯罪行為，犯意各別，行為互殊，是應分
    論併罰。執行公訴檢察官具體求處定應執行有期徒刑6 月，
    本院審酌其有前述犯罪前科，有臺灣高等法院被告前案紀錄
    表在卷可按，其雖素行欠佳，然所犯尚屬輕罪，本件其明知
    本院業已核發民事暫時保護令及民事通常保護令，仍無視該
    保護令之禁止命令，故意以恐嚇手段違反之，行為可議，另
    盱衡本件其犯罪動機、目的、手段、造成告訴人心理恐懼與
    危害、業徵得告訴人原諒，及其與告訴人已離婚，須獨力撫
    養子女等一切情狀，爰各量處如主文所示之刑，並分別諭知
    其易科罰金標準，及定其應執行之刑，暨諭知易科罰金之折
    算標準。查被告雖前於84年間曾因違反麻醉藥品管理條例案
    件，經本院於同年4 月26日以84年度訴字第682 號判處拘役
    50日，於同年6 月15日確定，於同年9 月12日易科罰金執行
    完畢，但未曾因故意犯罪受有期徒刑以上刑之宣告，有上開
    被告前案紀錄表在卷可證，本件其係因一時失慮，致罹刑典
    ，惟事後坦承犯行，並具悔意，告訴人業陳明其已無對渠再
    有不法行為綦詳，是其經此刑之宣告後，當知警惕，而無再
    犯之虞，尤以，其業徵得告訴人原諒，告訴人復請求對被告
    從輕量刑再三，期以被告不受刑之執行，更同意法院諭知緩
    刑，本院因認以暫不執行其刑為當，併予宣告緩刑2 年，用
    啟自新，並依家庭暴力防治法第38條第1 項規定，於緩刑期
    內宣付保護管束。
四、按告訴乃論之罪，告訴人於第一審辯論終結前得撤回其告訴
    ；又告訴乃論之罪，其告訴經撤回者，應諭知不受理之判決
    ，且得不經言詞辯論為之，刑事訴訟法第238 條第1 項、第
    303 條第3 款、第307 條分別定有明文。查本件告訴人就被
    告於97年6 月15日毀損渠機車乙事，提起告訴，公訴意旨認
    係觸犯刑法第354 條之毀損罪嫌，而依同法第357 條規定，
    須告訴乃論。告訴人就此部分已於97年10月2 日當庭撤回告
    訴，有本院同日準備程序筆錄及審理程序筆錄存卷可稽。茲
    被告前開毀損罪嫌，公訴意旨亦認與被告於97年6 月15日所
    犯應論之上述2 罪間，具裁判上一罪之想像競合關係，是本
    院自毋庸另為公訴不受理判決之諭知，附此敘明。
據上論斷，應依刑事訴訟法第273 條之1 第1 項、第299 條第1
項前段，家庭暴力防治法第61條第1 款、第38條第1 項，刑法第
11條前段、第305 條、第55條、第41條第1 項前段、第51條第6
款，刑法施行法第1 條之1 ，判決如主文。
本案經檢察官黃佳權到庭執行職務。
中    華    民    國    97    年    10    月    16    日
                    刑事第一庭  法  官  朱敏賢
上列正本證明與原本無異。
如不服本判決，應於送達後十日內敘明上訴理由，向本院提出上
訴狀。
                                書記官  李郁禎
中    華    民    國    97    年    10    月    17    日
附錄本案參考法條全文
刑法第305 條
以加害生命、身體、自由、名譽、財產之事，恐嚇他人致生危害
於安全者，處二年以下有期徒刑、拘役或三百元以下罰金。
家庭暴力防治法第61條
違反法院依第十四條第一項、第十六條第三項所為之下列裁定者
，為本法所稱違反保護令罪，處三年以下有期徒刑、拘役或科或
併科新臺幣十萬元以下罰金：
一、禁止實施家庭暴力。
二、禁止騷擾、接觸、跟蹤、通話、通信或其他非必要之聯絡行
    為。
三、遷出住居所。
四、遠離住居所、工作場所、學校或其他特定場所。
五、完成加害人處遇計畫。


司法院資訊處製作；財團法人民間司法改革基金會備份。
